臺灣臺南地方法院民事裁定
109年度司繼字第3723號
聲  請  人  許ＯＯ  


關  係  人  財政部國有財產署南區分署 
上列聲請人聲請對被繼承人許ＯＯ選任遺產管理人事件，本院裁
定如下：
    主  文
選任財政部國有財產署南區分署為被繼承人許ＯＯ（男、民國00年
0月00日生、身分證統一編號：Z000000000號，民國109年3月18
日死亡，死亡前最後住所：臺南市○區○○路000巷00號）之遺產管
理人。
聲請程序費用新臺幣壹仟元由被繼承人許ＯＯ之遺產負擔。
    理  由
一、按家事事件法第136條規定，利害關係人或檢察官聲請選任
    遺產管理人時，其聲請書應記載下列事項，並附具證明文件
    ：聲請人，被繼承人之姓名、最後住所、死亡之年月日時及
    地點，聲請之事由，聲請人為利害關係人時，其法律上利害
    關係之事由；親屬會議未依第134條第2項或第135條另為選
    定遺產管理人時，利害關係人或檢察官得聲請法院選任遺產
    管理人，並適用前項之規定；而法院選任之遺產管理人，除
    自然人外，亦得選任公務機關。次按先順序繼承人均拋棄其
    繼承權時，由次順序之繼承人繼承，其次順序繼承人有無不
    明或第四順序之繼承人均拋棄其繼承權者，準用關於無人承
    認繼承之規定；繼承開始時，繼承人之有無不明者，由親屬
    會議於一個月內選定遺產管理人，並將繼承開始及選定遺產
    管理人之事由，向法院報明；又無親屬會議或親屬會議未於
    前條所定期限內選定遺產管理人者，利害關係人或檢察官，
    得聲請法院選任遺產管理人，並由法院依前項規定為公示催
    告，民法第1176條第6項、第1177條、第1178條第2項亦分別
    定有明文。
二、本件聲請狀意旨略以：聲請人與被繼承人許ＯＯ共有坐落彰化
    縣○○鄉○○段000地號土地，惟被繼承人許ＯＯ於民國（下同）1
    09年3月18日死亡，其法定繼承人均已拋棄繼承，為辦理共
    有物處分事宜，爰檢具相關資料，向法院聲請為被繼承人選
    任遺產管理人等語。
三、經查，聲請人主張之前開事實，業據提出土地登記謄本及戶
    籍謄本等件為證，堪信為真實；復查被繼承人許ＯＯ之繼承
    人均已拋棄繼承權，業據本院依職權調閱109年度司繼字第
    1182號拋棄繼承卷宗查閱無誤，又未準用民法第1177條規定
    選定遺產管理人，而聲請人與被繼承人同為上述土地之共有
    人，故聲請人以利害關係人聲請選任被繼承人之遺產管理人
    ，核與上開規定並無不合，應予准許。本院審酌無人承認繼
    承之遺產，於清償債權、交付遺贈物後，如有剩餘，應歸屬
    國庫，且遺產管理人之選任係屬法院之職權，其職務涉及公
    益性，除應注意遺產處置之公平性外，尚須慮及其適切性，
    即應兼顧被選任人對遺產、遺債之瞭解程度、處理遺產事務
    之能力與利害關係等綜合判斷之，而財政部國有財產署南區
    分署基於管理國有財產之權責，由其任被繼承人之遺產管理
    人，執行管理及清算遺產職務，尚屬適當。
四、依家事事件法第127條第4項之規定，裁定如主文。
中　　華　　民　　國　　110 　年　　3 　　月　　8 　　日
             家事法庭       司法事務官　田修豪
以上正本係照原本作成。
如對本裁定抗告，須於裁定送達後10日內向本院提出抗告狀，並
應繳納抗告費新臺幣1,000元整。
中　　華　　民　　國　　110 　年　　3 　　月　　9 　　日
                                書記官　林書婷